Minutes et répertoires du notaire Gabriel Pasquier de VOULGES, 27 septembre 1755 - 4 octobre 1765 (étude XXXVIII)
Archives nationales
- Minutes de Gabriel Pasquier de VOULGES, septembre 1755 - 3 juillet 1801; MC/ET/XXXVIII/423 - MC/ET/XXXVIII/497
  - Minutes. 1761, avril, avril 1761; MC/ET/XXXVIII/461
    - Procuration rente publique, dépôt., 21 avril 1761; MC/ET/XXXVIII/461
      Profession: négociant, echevin (ancien), Bayonne (Pyrénées-Atlantiques).
      Nom, qualité: (M.) Duclot, Adrien.
      Profession: avocat au Parlement, Grenoble (Isère).
      Intervenant 15, en deuxième partie:
    - Obligation., 22 avril 1761; MC/ET/XXXVIII/461
      Nom, qualité: (Mme ou Mlle) Garnier, Francoise Nicole.
      Profession: receveuse de la loterie de l'ecole militaire (ancienne), Paris.
    - Succession, dépôt de pièces., 22 avril 1761; MC/ET/XXXVIII/461
      Nom, qualité: (M.) Cothenot de Mailly, Jean.
      Profession: conseiller au Parlement (ancien), Dijon (Côte-d'Or).
      Domicile: Meaux (Seine-et-Marne)
    - Déclaration de cens, maison, Paris (Paris) rue du Vertbois., 23 avril 1761; MC/ET/XXXVIII/461
      Nom, qualité: (M.) Passinge, Andre Francois.
      Nom: Abbaye Saint-Martin-Des-Champs de Paris
    - Succession, dépôt d'espèces., 23 avril 1761; MC/ET/XXXVIII/461
    - Procuration rente publique., 23 avril 1761; MC/ET/XXXVIII/461
      Nom, qualité: (M.) Alige de Saint-Cyran D', Francois Vincent (chevalier).
      Profession: maitre à la chambre des comptes, Paris.
    - Rente de l'Hôtel de ville, constitution, dépôt, aides et gabelles emission 1713., 23 avril 1761; MC/ET/XXXVIII/461
      Nom, qualité: (M.) Lucas de Muin, Antoine Jean.
      Profession: conseiller au Parlement, Paris.
      Nom, qualité: (M.) Lucas, Charles Honore.
      Profession: chanoine, Tournai (belgique).
      Nom, qualité: (M.) Lecaron.
      Profession: conseiller au presidial, Amiens (Somme)
    - Rente sur communauté, constitution, contre-letrre, communaute des conseillers à l'hotel de ville., 24 avril 1761; MC/ET/XXXVIII/461
      Nom, qualité: (M.) Le Denays Du Quemadeuc, Jean Baptiste (comte, Quemadeuc (le)), Quemadeuc (le).
      Nom, qualité: (M.) Jollivet de Vannes, Jacques Jerome.
      Profession: procureur du roi à l'hotel de ville, Paris
    - Rente, constitution., 24 avril 1761; MC/ET/XXXVIII/461
      Nom, qualité: (M.) Arrault Des Bazins, Jean Paul.
      Profession: curé, Paris, Chapelle Saint-Denis (la).
      Nom, qualité: (Mme ou Mlle) Derest, Marie Catherine.
    - Rente foncière, titre nouvel, maison, vigne, Noisy-le-Grand (Seine-Saint-Denis)., 24 avril 1761; MC/ET/XXXVIII/461
      Nom, qualité: (M.) Joumiers, Joseph.
      Profession: vigneron, Noisy-le-Grand (Seine-Saint-Denis).
      Domicile: Noisy-le-Grand (Seine-Saint-Denis).
    - Apprentissage, métier peintre., 25 avril 1761; MC/ET/XXXVIII/461
      Nom, qualité: (M.) Delahaye, Pierre Charles.
      Nom, qualité: (M.) Delahaye, Francois Charles.
      Profession: dessinateur, Paris.
      Nom, qualité: (M.) Houdinet, Pierre.
      Profession: peintre de l'academie de Saint-luc (maître), Paris.
    - Transaction., 25 avril 1761; MC/ET/XXXVIII/461
      Nom, qualité: (M.) Weyrother de, Antoine (chevalier).
      Profession: écuyer du roi de pologne.
      Nom, qualité: (M.) Boullenger, Jean David.
      Profession: officier du sceau de la grande chancellerie, Paris.
    - Mariage., 26 avril 1761; MC/ET/XXXVIII/461
      Nom, qualité: (M.) Desjardins, Charles.
      Profession: cordonnier, Paris.
      Nom, qualité: (M.) Desjardins, Jean Louis.
      Profession: cordonnier, Wiry-au-Mont (Somme).
      Domicile: Wiry-au-Mont (Somme).
      Nom, qualité: (Mme ou Mlle) Flamant, Marie Anne.
      Nom, qualité: (M.) Flamant, Etienne.
    - Mariage., 26 avril 1761; MC/ET/XXXVIII/461
      Nom, qualité: (M.) Julien, Charles.
      Profession: rubannier (maître), Paris.
      Nom, qualité: (M.) Julien, Jacques.
      Nom, qualité: (Mme ou Mlle) Jary, Anne Marguerite.
      Nom, qualité: (M.) Jary, Rene.
      Profession: rubannier (maître)
    - Procuration rente publique., 28 avril 1761; MC/ET/XXXVIII/461
      Nom, qualité: (M.) Mommonier, Pierre Francois Joseph (chevalier).
      Domicile: Steenbecque (Nord).
    - Rente de l'Hôtel de ville, transport, aides et gabelles emission 1720., 28 avril 1761; MC/ET/XXXVIII/461
      Nom, qualité: (personne morale) Chapuis (hoirs).
      Nom, qualité: (M.) Chapuis, Jean (bourgeois, Paris), Paris.
      Nom, qualité: (M.) Chapuis, Jean Francois.
      Profession: contrôleur de la maison du roi, Paris.
      Domicile: Paris (Paris) paroisse Saint-Louis-en-l'Ile
    - Quittance., 28 avril 1761; MC/ET/XXXVIII/461
      Nom: Communaute Des Crieurs de Paris.
      Profession: entrepreneur de la manufacture des terres facon d'angleterre, Paris, Porte du Pont-aux-Choux.
    - Succession, partage, pièces jointes, plan de terrain, Paris (Paris) rue des Fosses-du-Temple., 29 avril 1761; MC/ET/XXXVIII/461
      Nom, qualité: (M.) Lebeau, Pierre.
      Profession: farinier.
      Nom, qualité: (M.) Paysan, Michel.
      Profession: jardinier
  - Minutes. 1761, mai - juin, mai - juin 1761; MC/ET/XXXVIII/462
    - Mariage., 1er mai 1761; MC/ET/XXXVIII/462
      Nom, qualité: (M.) Forquignon, Pierre.
      Profession: journalier, Paris, Nouvelle-France (la).
      Domicile: Montmartre (Paris) Nouvelle-France (la).
      Nom, qualité: (M.) Forquignon, Francois.
      Nom, qualité: (Mme ou Mlle) Jeudy, Anne.
      Domicile: Clichy (Hauts-de-Seine).
      Nom, qualité: (M.) Jeudy, Philippe.
    - Succession, notoriété., 2 mai 1761; MC/ET/XXXVIII/462
      Nom, qualité: (M.) Thomas, Guillaume (bourgeois).
      Profession: officier (ancien).
      Domicile: Saint-Germain-en-Laye (Yvelines).
      Relations: au service de l'intervenant 2.
      Nom, qualité: (M.) Valentinois de (duc)
    - Apprentissage, métier sculpteur., 3 mai 1761; MC/ET/XXXVIII/462
      Nom, qualité: (M.) Davril, Etienne.
      Nom, qualité: (Mme ou Mlle) Berthault, Marie.
      Nom, qualité: (M.) Davril, Jacques (bourgeois, Paris), Paris.
      Nom, qualité: (M.) Demures, Jean.
      Profession: sculpteur de l'academie de Saint-luc, Paris.
    - Rente, quittance de rachat., 4 mai 1761; MC/ET/XXXVIII/462
      Nom: Fabrique de Saint-Nicolas-Des-Champs de Paris.
      Nom, qualité: (M.) Lecoursonnais, Jean Nicolas.
      Profession: orfevre (marchand), Paris.
    - Rente foncière, vente, maison (2), Villers-Saint-Frambourg (Oise)., 4 mai 1761; MC/ET/XXXVIII/462
      Nom, qualité: (M.) Alban, Jean Baptiste.
      Profession: ciseleur, Paris.
      Nom, qualité: (M.) Lefevre, Michel.
      Profession: epicier (marchand), Paris, Courtille (la).
    - Procuration rente publique, dépôt., 4 mai 1761; MC/ET/XXXVIII/462
      Nom, qualité: (personne morale) Adam (hoirs).
      Nom, qualité: (M.) Adam de Villiers, Louis Armand.
      Profession: capitaine de vaisseau, conseiller au conseil superieur, Ile-de-France.
      Domicile: Port-Louis (ile-de-france).
      Nom, qualité: (M.) Nays de Candau de, Jean Alexandre (marquis, Candau), Candau.
      Profession: conseiller au Parlement de navarre.
      Domicile: Casteide-Candau (Pyrénées-Atlantiques).
      Nom, qualité: (Mme ou Mlle) Forsans de, Marie Elisabeth.
      Nom, qualité: (Mme ou Mlle) Alis, Anne.
      Relations: épouse de l'intervenant 6.
      Nom, qualité: (M.) Teyssiere, Mathieu.
      Profession: epicier (marchand), Grenoble (Isère).
      Nom, qualité: (M.) Dumas, Barthelemy.
      Profession: marchand-, Grenoble (Isère).
      Nom, qualité: (M.) Perier, Jacques.
      Profession: négociant, Grenoble (Isère).
      Nom, qualité: (Mme ou Mlle) Grotsingre, Reine (bourgeoise).
      Nom, qualité: (M.) Dallet, Jean.
      Nom, qualité: (Mme ou Mlle) Maret, Marie.
      Relations: veuve de l'intervenant 12.
      Intervenant 12, indirect:
      Nom, qualité: (M.) Javelot, Pierre.
      Profession: corroyeur (marchand-me), Lyon (Rhône).
      Nom, qualité: (M.) Dufour, Aime.
      Profession: domestique, Lyon (Rhône).
      Nom, qualité: (personne morale) Officiers de La Table de Marbre.
      Nom, qualité: (M.) Cablat, Francois Raymond.
      Profession: chirurgien (maître), Lyon (Rhône).
      Nom, qualité: (Mme ou Mlle) Nicolas, Jeanne Marie.
    - Déclaration de cens, maison, Paris (Paris) rue Saint-Denis., 4 mai 1761; MC/ET/XXXVIII/462
      Nom, qualité: (M.) Millot, Pierre.
      Profession: administrateur du grand bureau des pauvres, Paris.
      Domicile: Paris (Paris) paroisse Saint-Louis-en-l'Ile.
    - Procuration rente publique., 5 mai 1761; MC/ET/XXXVIII/462
      Nom, qualité: (M.) Lejeune, Robert Joseph.
      Profession: curé, Saint-Sauveur-les-Bray (Seine-et-Marne).
      Domicile: Saint-Sauveur-les-Bray (Seine-et-Marne).
    - Procuration rente publique., 6 mai 1761; MC/ET/XXXVIII/462
      Nom, qualité: (M.) Guyot de Villers, Jean.
      Profession: receveur general des finances (ancien), Rouen (Seine-Maritime).
    - Rente, constitution., 8 mai 1761; MC/ET/XXXVIII/462
      Nom, qualité: (M.) Montagne, Jacques.
      Nom, qualité: (M.) Junot, Jean.
    - Procuration rente publique., 8 mai 1761; MC/ET/XXXVIII/462
      Nom, qualité: (M.) Raymond de Jailly, Leonard Pierre (écuyer).
      Domicile: Vitre (Ille-et-Vilaine).
    - Mariage., 8 mai 1761; MC/ET/XXXVIII/462
      Nom, qualité: (M.) Godet, Laurent.
      Profession: boucher etalier, Paris.
      Nom, qualité: (M.) Godet, Henri.
      Profession: marchand, Mons-en-Montois (Seine-et-Marne).
      Domicile: Mons-en-Montois (Seine-et-Marne).
      Nom, qualité: (Mme ou Mlle) Antoine, Anne.
      Nom, qualité: (M.) Antoine, Etienne (bourgeois).
      Domicile: Montmedy (Meuse)
    - Alloué, métier peintre., 12 mai 1761; MC/ET/XXXVIII/462
      Nom, qualité: (M.) Longpre, Louis.
      Nom, qualité: (Mme ou Mlle) Mille, Antoinette.
      Nom, qualité: (M.) Longpre, Francois.
      Profession: boulanger.
      Nom, qualité: (M.) Mourin, Louis.
    - Succession, dépôt de pièces., 12 mai 1761; MC/ET/XXXVIII/462
      Nom, qualité: (M.) Vatry, Jean.
      Profession: procureur d'office, Cormicy (Marne).
      Domicile: Cormicy (Marne)
    - Rente sur le roi, constitution, droit sur les cuirs emission 1759., 20 mai 1761; MC/ET/XXXVIII/462
      Nom, qualité: (M.) Bonnamy Drossin, Guillaume Antoine (écuyer).
      Profession: payeur des gages de la chancellerie du Parlement, Toulouse (Haute-Garonne).
    - Rente viagère, quittance de rachat., 22 mai 1761; MC/ET/XXXVIII/462
      Nom, qualité: (Mme ou Mlle) Bizoton, Jeanne Genevieve.
      Nom, qualité: (M.) Gouverneur, Charles (bourgeois, Paris), Paris.
      Nom, qualité: (M.) Lepileur d'Apligny, Henri Augustin (chevalier).
    - Don mutuel., 24 mai 1761; MC/ET/XXXVIII/462
      Nom, qualité: (M.) Morin, Nicolas.
      Nom, qualité: (Mme ou Mlle) Jacobe, Marie Anne.
    - Apprentissage, métier sculpteur., 25 mai 1761; MC/ET/XXXVIII/462
      Nom, qualité: (M.) Guerre, Armand.
      Nom, qualité: (Mme ou Mlle) Preau, Catherine.
      Nom, qualité: (M.) Guerre, Charles.
      Profession: receveur prive.
      Nom, qualité: (M.) Couette, Jean Noel.
      Profession: sculpteur de l'academie de saint-luc, Paris.
    - Mariage., 25 mai 1761; MC/ET/XXXVIII/462
      Nom, qualité: (M.) Buot, Pierre.
      Profession: loueur de carrosses, Paris.
      Nom, qualité: (Mme ou Mlle) Boisselet, Marie Anne.
      Domicile: Orsay (Essonne).
      Nom, qualité: (M.) Boisselet, Pierre.
      Profession: gagne denier
    - Comparution., 26 mai 1761; MC/ET/XXXVIII/462
      Nom, qualité: (M.) Bouillerot, Francois.
    - Succession, procuration acte., 26 mai 1761; MC/ET/XXXVIII/462
      Nom, qualité: (Mme ou Mlle) Mauroy de, Marie Anne.
      Nom, qualité: (Mme ou Mlle) Lepileur d'Apligny, Jeanne Madeleine
    - Cession, mobilier., 26 mai 1761; MC/ET/XXXVIII/462
      Nom, qualité: (M.) Cornu, Gabriel Denis.
      Nom, qualité: (M.) Bugnet, Jean Andre.
      Profession: lapidaire, Paris.
    - Apprentissage, métier sculpteur., 26 mai 1761; MC/ET/XXXVIII/462
      Nom, qualité: (M.) Lachapelle, Thomas.
      Relations: présenté(e) par l'intervenant 02.
      Nom, qualité: (M.) Lelievre, Nicolas.
      Relations: beau-père de l'intervenant 1.
      Nom, qualité: (M.) Dunepart, Pierre Nicolas.
    - Bail, transport, ferme agricole, Domont (95) Dombreval., 26 mai 1761; MC/ET/XXXVIII/462
      Nom, qualité: (M.) Bercher, Adrien.
      Profession: laboureur, Domont (95).
      Domicile: Domont (95).
      Nom, qualité: (M.) Bercher, Jean Baptiste.
      Profession: laboureur, Tremblay-les-Gonesse (Seine-Saint-Denis).
      Domicile: Tremblay-les-Gonesse (Seine-Saint-Denis)
    - Rente sur le roi, reconstitution, emission 1756., 27 mai 1761; MC/ET/XXXVIII/462
      Nom, qualité: (M.) Bizeau, Claude Gabriel.
      Profession: maitre à la chambre de comptes, Paris.
      Nom, qualité: (M.) Bizeau, Nicolas Hugues.
      Profession: maitre à la chambre des comptes
    - Procuration rente publique, dépôt., 28 mai 1761; MC/ET/XXXVIII/462
      Nom, qualité: (M.) Benard, Jean.
      Profession: frotteur, Amboise (Indre-et-Loire).
      Nom, qualité: (Mme ou Mlle) Leroy, Marie Marguerite.
      Nom, qualité: (M.) Bordeaux de, Pierre Ferme Francois (écuyer).
      Nom, qualité: (Mme ou Mlle) Buyet, Anne.
      Nom, qualité: (M.) Fayolle, Sylvain.
      Profession: receveur des aides, Amiens (Somme).
      Nom, qualité: (Mme ou Mlle) Auger, Anne.
      Domicile: Sains-en-Amienois (Somme).
      Relations: veuve de l'intervenant 7.
      Nom, qualité: (M.) Gerard, Charles.
      Nom, qualité: (M.) Gerard, Jean Baptiste.
      Profession: praticien, Amiens (Somme).
      Relations: fils de l'intervenant 6.
      Nom, qualité: (M.) Bouthier de Catus, Ponce.
      Profession: capitaine de dragons.
      Domicile: Belfort (Territoire de Belfort).
      Nom, qualité: (M.) Vivien, Pierre.
      Profession: prêtre, Lyon (Rhône).
      Nom, qualité: (M.) Sabliere de Lacondamine, Antoine.
      Profession: medecin, consul administrateur, Romans (Drôme).
      Domicile: Romans (Drôme).
      Nom, qualité: (M.) Enfantin, Pierre.
      Profession: négociant en soie, Romans (Drôme).
      Nom, qualité: (M.) Galen, Jeremias.
      Nom, qualité: (Mme ou Mlle) Van de Velde, Geertruyd.
      Relations: épouse de l'intervenant 13.
    - Vente, meubles., 1er juin 1761; MC/ET/XXXVIII/462
      Nom, qualité: (M.) Coissard, Guillaume.
      Profession: ouvrier, Paris.
      Domicile: Paris (Paris) paroisse Saint-Hippolyte.
      Nom, qualité: (M.) Dupont, Edme.
      Profession: blanchisseur, Paris.
      Relations: gendre de l'intervenant 1
    - Procuration rente publique, dépôt., 2 juin 1761; MC/ET/XXXVIII/462
      Nom, qualité: (M.) Poulet, Claude.
      Profession: curé, Thomery (Seine-et-Marne).
      Domicile: Thomery (Seine-et-Marne).
      Nom, qualité: (Mme ou Mlle) Poulet, Anne Francoise.
      Nom, qualité: (M.) Hennequin, Victor (bourgeois).
    - Succession, quittance., 2 juin 1761; MC/ET/XXXVIII/462
      Nom, qualité: (Mme ou Mlle) Ruelle, Jeanne.
      Nom, qualité: (M.) Legier, Etienne.
      Profession: garde des plaisirs du roi
    - Vente, maison, Bethemont-la-Foret (95)., 3 juin 1761; MC/ET/XXXVIII/462
      Nom, qualité: (M.) Gaut, Denis.
      Nom, qualité: (M.) Dufour, Jean Baptiste.
    - Rente, constitution., 3 juin 1761; MC/ET/XXXVIII/462
      Nom: Abbaye Saint-Martin-Des-Champs de Paris.
      Nom, qualité: (M.) Gourdin, Antoine.
    - Procuration rente publique., 3 juin 1761; MC/ET/XXXVIII/462
      Nom, qualité: (Mme ou Mlle) Cannesson, Marie Jeanne.
      Domicile: Paris (Paris) paroisse Saint-Germain-le-Vieux.
      Nom, qualité: (M.) Leroy, Jean Baptiste.
      Profession: megissier (marchand), Reims (Marne).
      Domicile: Reims (Marne).
    - Apprentissage, métier sculpteur., 3 juin 1761; MC/ET/XXXVIII/462
      Nom, qualité: (M.) Dacheux, Honore Jean.
      Nom, qualité: (M.) Dacheux, Honore (bourgeois).
      Nom, qualité: (M.) Auber, Daniel.
    - Inventaire après décès., 4 juin 1761; MC/ET/XXXVIII/462
      Nom, qualité: (Mme ou Mlle) Daux, Marie Francoise.
      Nom, qualité: (M.) Pecquet, Paul.
      Profession: tourneur en boites de carton, Paris.
    - Testament., 4 juin 1761; MC/ET/XXXVIII/462
      Nom, qualité: (Mme ou Mlle) Reyer, Marie Claude.
      Nom, qualité: (M.) Devaux, Pierre Marie.
      Profession: miroitier (marchand), Paris
    - Bail, barbier perruquier., 5 juin 1761; MC/ET/XXXVIII/462
      Nom, qualité: (M.) Regnie, Jacques Louis.
      Nom, qualité: (M.) Dejante, Antoine.
    - Inventaire après décès., 5 juin 1761; MC/ET/XXXVIII/462
      Nom, qualité: (Mme ou Mlle) Briffaut, Jeanne.
      Nom, qualité: (M.) Briodat, Jean.
      Profession: brigadier des fermes, Paris.
    - Mariage., 6 juin 1761; MC/ET/XXXVIII/462
      Nom, qualité: (Mme ou Mlle) Mulot, Michelle.
      Nom, qualité: (M.) Bouteille, Vincent.
      Profession: marchand de foin et de paille
    - Vente, terre labourable, terre à asperges, Paris (Paris) Saint-Lazare, chemin-des-Potences., 6 juin 1761; MC/ET/XXXVIII/462
      Nom, qualité: (M.) Thiou, Jean Baptiste.
      Profession: voiturier par terre, Paris.
    - Quittance., 7 juin 1761; MC/ET/XXXVIII/462
      Nom, qualité: (M.) Constant, Pierre Francois.
    - Mariage., 7 juin 1761; MC/ET/XXXVIII/462
      Nom, qualité: (M.) Leblanc, Nicolas.
      Profession: huissier à cheval au Châtelet, Paris.
      Domicile: Luzarches (95).
      Nom, qualité: (M.) Leblanc, Charles Francois.
      Profession: laboureur, Baillet-en-France (95).
      Domicile: Baillet-en-France (95).
      Nom, qualité: (Mme ou Mlle) Dulude, Marie Francoise.
      Domicile: Chaumontel (95).
      Nom, qualité: (M.) Dulude, Jean.
      Profession: garde-chasse.
      Relations: au service de l'intervenant 5.
      Nom, qualité: (M.) Conde de (prince)
    - Mariage., 7 juin 1761; MC/ET/XXXVIII/462
      Nom, qualité: (M.) Piver, Georges.
      Nom, qualité: (M.) Piver, Pierre.
      Profession: jardinier.
      Nom, qualité: (Mme ou Mlle) Saunier, Marie Louise.
      Nom, qualité: (M.) Saunier, Laurent.
    - Apprentissage, métier tissutier rubannier., 7 juin 1761; MC/ET/XXXVIII/462
      Nom, qualité: (M.) Levasseur, Francois.
      Profession: tissutier (apprenti).
      Nom, qualité: (M.) Levasseur, Gabriel.
      Profession: manouvrier, Dieudonne (Oise).
      Domicile: Dieudonne (Oise).
      Nom, qualité: (M.) Mallier, Francois.
      Relations: cousin(e) de l'intervenant 1
    - Apprentissage, métier vitrier., 7 juin 1761; MC/ET/XXXVIII/462
      Nom, qualité: (M.) Badin, Eustache.
      Nom, qualité: (M.) Badin, Antoine.
      Profession: cuisinier.
      Nom, qualité: (M.) Taraingue de Saint-Germain, Eustache.
      Relations: grand-père de l'intervenant 1
    - Procuration rente publique, dépôt., 8 juin 1761; MC/ET/XXXVIII/462
      Nom, qualité: (M.) Martelot, Etienne.
      Profession: curé, Brumetz (Aisne).
      Domicile: Brumetz (Aisne).
      Nom, qualité: (M.) Evrat, Alexis.
      Profession: chanoine regulier.
      Nom, qualité: (M.) Cavet, Henri Antoine.
      Nom, qualité: (M.) Prevost, Francois (bourgeois).
    - Vente, maison, Trilbardou (Seine-et-Marne)., 8 juin 1761; MC/ET/XXXVIII/462
      Nom, qualité: (M.) Clerambault, Pierre.
      Profession: meunier, Combs-la-Ville (Seine-et-Marne).
      Domicile: Combs-la-Ville (Seine-et-Marne).
      Nom, qualité: (M.) Seguin, Etienne Philippe.
      Profession: barquier, Trilbardou (Seine-et-Marne).
      Domicile: Trilbardou (Seine-et-Marne)
    - Apprentissage, métier rubannier., 8 juin 1761; MC/ET/XXXVIII/462
      Nom, qualité: (M.) Lenoir, Pierre Denis.
      Profession: rubannier (apprenti), Paris.
      Relations: fils de l'intervenant 2, présenté(e) par l'intervenant 03.
      Nom, qualité: (M.) Lenoir, Denis.
      Profession: garde-chasse, Precy-sur-Oise (Oise).
      Domicile: Precy-sur-Oise (Oise).
      Nom, qualité: (M.) Mayeux, Jean.
      Profession: passementier boutonnier (maître), Paris.
      Relations: oncle de l'intervenant 1.
      Nom, qualité: (M.) Lenoir, Simon.
    - Procuration rente publique., 9 juin 1761; MC/ET/XXXVIII/462
      Nom, qualité: (M.) Rolland d'Alaines, Denis (écuyer).
    - Cautionnement, loterie de l'ecole militaire., 9 juin 1761; MC/ET/XXXVIII/462
      Nom, qualité: (Mme ou Mlle) Mouron, Anne Marguerite.
      Relations: épouse de l'intervenant 2, caution de l'intervenant 2.
      Nom, qualité: (M.) Ponteney, Dominique Edmond.
      Nom: Ecole Militaire de Paris
    - Procuration acte., 9 juin 1761; MC/ET/XXXVIII/462
      Nom, qualité: (M.) Rossetti, Jean Baptiste.
      Nom, qualité: (M.) Ferein, Jean Antoine.
    - Concession, chaises, Abbaye Saint-Martin-des-Champs (Paris) Eglise., 10 juin 1761; MC/ET/XXXVIII/462
      Nom, qualité: (M.) Ptolomee, Pierre.
      Profession: vinaigrier (marchand), Paris.
      Domicile: Paris (Paris) paroisse Saint-Jean-en-Greve
    - Déclaration de cens, maison, Paris (Paris) rue au Maire., 10 juin 1761; MC/ET/XXXVIII/462
      Nom, qualité: (personne morale) Guilliey (hoirs).
      Nom, qualité: (M.) Guilliey, Marc Antoine.
      Profession: fondeur (maître), Paris.
    - Indemnité, cautionnement pour concession de chaises, Abbaye Saint-Martin-des-Champs (Paris) Eglise., 10 juin 1761; MC/ET/XXXVIII/462
      Nom, qualité: (M.) Lonchamp, Charles.
      Profession: brasseur (marchand), Paris.
      Relations: caution de l'intervenant 1
    - Succession, quittance., 11 juin 1761; MC/ET/XXXVIII/462
    - Procuration rente publique, dépôt., 11 juin 1761; MC/ET/XXXVIII/462
      Nom, qualité: (Mme ou Mlle) Constantin, Marie Therese Celine.
      Nom, qualité: (Mme ou Mlle) Guignard, Jeanne Angelique.
      Nom, qualité: (Mme ou Mlle) Duval, Louise Antoinette.
      Nom, qualité: (M.) Suart, Nicolas Etienne (bourgeois, Paris), Paris.
    - Succession, notoriété., 13 juin 1761; MC/ET/XXXVIII/462
      Nom, qualité: (Mme ou Mlle) Deart, Elisabeth.
    - Mariage., 14 juin 1761; MC/ET/XXXVIII/462
      Nom, qualité: (M.) Verbery, Francois.
      Profession: ferblantier (maître), Paris.
      Nom, qualité: (M.) Verbery, Leonard Claude.
      Nom, qualité: (Mme ou Mlle) Derenne, Francoise.
      Nom, qualité: (M.) Derenne, Adrien.
      Profession: marchand de vin, Cosne-sur-Loire (Nièvre).
      Domicile: Cosne-sur-Loire (Nièvre)
    - Vente, terre labourable, Montmartre (Paris) chemin des Poissonniers., 14 juin 1761; MC/ET/XXXVIII/462
      Nom, qualité: (M.) Bailly, Marcel.
    - Quittance, vente de meubles., 15 juin 1761; MC/ET/XXXVIII/462
      Nom, qualité: (Mme ou Mlle) Dumont, Nicole.
      Nom, qualité: (M.) Rondel, Jean.
      Nom, qualité: (M.) Masson, Sauveur.
      Profession: huissier priseur au Châtelet, Paris.
    - Procuration acte, liquidation des depenses de l'armee d'allemagne., 16 juin 1761; MC/ET/XXXVIII/462
      Nom, qualité: (M.) Lebrun, Andre Jacques Philippe.
      Profession: fermier du roi
    - Procuration acte, liquidation des depenses de l'armee d'allemagne., 16 juin 1761; MC/ET/XXXVIII/462
      Nom, qualité: (M.) Prepaud, Jacques Joseph.
    - Rente foncière, transport, maison, Courtisols (Marne)., 17 juin 1761; MC/ET/XXXVIII/462
      Nom, qualité: (M.) Patou, Joachim.
      Profession: grainier (marchand), Paris.
      Nom, qualité: (M.) Perardel, Jean.
      Profession: laboureur.
      Nom, qualité: (M.) Gourgues, Pierre (bourgeois).
    - Apprentissage, métier vitrier., 18 juin 1761; MC/ET/XXXVIII/462
      Nom, qualité: (M.) Godfroy, Louis.
      Nom, qualité: (Mme ou Mlle) Dutanccourt, Marie Jeanne.
      Relations: tante de l'intervenant 1.
      Nom, qualité: (M.) Veriot, Paul.
    - Obligation, loterie de l'ecole militaire., 18 juin 1761; MC/ET/XXXVIII/462
      Nom, qualité: (M.) Wells, Jean (bourgeois).
      Profession: receveur de la loterie de l'ecole militaire (ancien), Paris.